臺灣新北地方法院刑事判決　
111年度訴字第290號
公  訴  人  臺灣新北地方檢察署檢察官
被      告  許耀麟  （原名許竣翔）



選任辯護人  葉展辰律師
            謝憲愷律師
上列被告因違反毒品危害防制條例案件，經檢察官提起公訴（11
0年度偵字第23354號、第31462號），本院判決如下：
    主  文
甲○○販賣第三級毒品而混合二種以上之毒品未遂，處有期徒刑壹
年。緩刑肆年，緩刑期間付保護管束，並應向檢察官指定之政府
機關、政府機構、行政法人、社區或其他符合公益目的之機構或
團體提供壹佰伍拾小時之義務勞務及接受肆場次之法治教育課程
。
扣案如附表所示之毒品以及行動電話壹支（含門號0000000000號
SIM卡壹張），均沒收之。
    事  實
一、甲○○明知4-甲基甲基卡西酮、甲基-N,N-二甲基卡西酮均係
    毒品危害防制條例第2條第2項第3款所規定之第三級毒品，
    依法不得販賣、持有，竟意圖營利，基於販賣第三級毒品而
    混和二種以上毒品之犯意，透過影音社交軟體平台Tik Tok
    ，以暱稱「新北營」張貼販賣毒品之訊息，嗣員警於民國11
    0年6月29日13時許執行網路巡邏勤務，發現上情，遂以暱稱
    「吱吱喳喳」喬裝成買家與甲○○聯繫，甲○○則透過通訊軟體
    微信（WECHAT），以暱稱「娛樂有線公司」，向喬裝買家之
    員警帳號「fly420420AP」傳送「大概可多少量？要軟的還
    是硬的？」等文字，談妥以新臺幣（下同）1萬2,000元之價
    格購買含有第三級毒品4-甲基甲基卡西酮、甲基-N,N-二甲
    基卡西酮之毒品咖啡包35包，並相約在新北市○○區○○路0段0
    0號前見面交易。嗣甲○○於110年7月1日0時15分許，在上開
    約定地點與喬裝買家之員警見面，以1萬2,000元出售第三級
    毒品咖啡包35包與員警，經員警初步確認係毒品無誤後，立
    即表明警察身分，當場逮捕甲○○而未遂，並扣得毒品咖啡包
    60包及IPH0NE XS手機1支等物。
二、案經桃園市政府警察局中壢分局移送臺灣新北地方檢察署檢
    察官偵查起訴。
    理  由
壹、程序事項
一、關於證據能力之意見：
（一）按被告以外之人於審判外之言詞或書面陳述，除法律有規
      定者外，不得作為證據，刑事訴訟法第159條第1項固有明
      文。惟被告以外之人於審判外之陳述，經當事人於審判程
      序同意作為證據，法院審酌該言詞陳述或書面陳述作成時
      之情況，認為適當者，亦得為證據；當事人、代理人或辯
      護人於法院調查證據時，知有上開刑事訴訟法第159條第1
      項不得為證據之情形，而未於言詞辯論終結前聲明異議者
      ，視為有前項之同意，刑事訴訟法第159條之5亦有明文。
      查本判決下列引用之被告甲○○以外之人於審判外之陳述，
      雖屬傳聞證據，惟因檢察官、被告及辯護人於本院準備程
      序同意該等證據之證據能力（見院卷第62頁），迄言詞辯
      論終結時亦未聲明異議（見院卷第100頁），本院審酌各
      該證據作成之情況，核無非法取證或證明力明顯偏低之瑕
      疵，以之作為證據，應屬適當，依前揭法條規定，認均有
      證據能力。
（二）次按刑事訴訟法第159條至第159條之5有關傳聞法則之規
      定，乃對於被告以外之人於審判外之言詞或書面陳述之供
      述證據所為之規範；至非供述證據之書證、物證則無傳聞
      法則規定之適用，如該非供述證據非出於違法取得，並已
      依法踐行調查程序，即不能謂其無證據能力。查下列非供
      述證據，並無證據證明係出於違法取得之情形，復經本院
      依法踐行調查程序，自均有證據能力。
貳、實體事項：
二、論罪之法律適用及量刑之審酌情形：　　
（一）上揭犯罪事實，業據被告於警詢、偵查、本院準備程序及
      審理時均坦承不諱（見偵卷第7-8、10-16、70-71頁、偵
      二卷第39-41頁院卷第59-65、93-100頁），並有員警110
      年7月1日職務報告書、桃園市政府警察局中壢分局扣押筆
      錄、扣押物品目錄表、現場暨扣案物品照片4張、被告與
      喬裝買家之員警對話紀錄翻拍畫面1份、內政部警政署刑
      事警察局110年10月8日刑鑑字第1100069150號鑑定書可資
      佐證（見偵二卷第12-15、21-31、48頁），且扣有毒品咖
      啡包60包及IPH0NE XS手機1支（門號0000000000號）可查
      ，足徵被告之任意性自白與事實相符，可以採信。本案事
      證明確，被告上揭犯行堪以認定，應依法論科。
（二）又販賣毒品本屬政府嚴予查緝之不法行為，非可公然為之
      ，更屬重罪，衡情一般持有毒品者，當不致輕易將毒品交
      付他人；況毒品價格不貲、物稀價昂，並無公定之價格，
      不論任何包裝，均可任意分裝增減分量，每次買賣價量，
      亦可能隨時依雙方間之關係深淺、資力、需求量及對行情
      之認知、來源是否充裕、查緝是否嚴緊，購買者被查獲時
      供述購買對象之可能性風險之評估等，因而異其標準，並
      隨時機動調整，非可一概而論。是販毒者從價差或量差中
      牟利方式雖異，其意圖營利之非法販賣行為則一致，茍非
      有利可圖，實無甘冒重罪風險而僅以購入價格更行轉售之
      理。況且販賣毒品之所謂販賣行為，只須行為人主觀上有
      營利之意圖，且客觀上有販賣之行為，即足構成，至於行
      為人所欲謀取者究竟係價差抑或是量差之利益，及其實際
      上是否已經獲利或獲利若干，均非所問。查被告為有智識
      程度之成年人，對於毒品交易為檢警機關嚴予取締之犯罪
      ，法律就此亦有重典處罰乙節，並無不知之理，卻仍販售
      第三級毒品等情，其於警詢時亦供陳：順利達成交易時，
      扣掉每包咖啡包成本200元，剩餘的就是我的獲利等語（
      見偵二卷第6頁反面），故被告確有從中獲利之意圖乙情
      ，亦堪認定。
（三）綜上，本案事證明確，被告犯行堪以認定，應依法論科。
二、論罪之法律適用及量刑之審酌情形：
（一）罪名：
    1.按毒品危害防制條例第9條第3項明定「犯前5條之罪而混
      合2種以上之毒品者，適用其中最高級別毒品之法定刑，
      並加重其刑至2分之1」，該規定之立法理由揭櫫「本條第
      3項所稱之混合，係指將2種以上之毒品摻雜調合，無從區
      分而言（如置於同一包裝）。依目前毒品查緝實務，施用
      混合毒品之型態日益繁多，且因混合毒品之成分複雜，施
      用後所造成之危險性及致死率均高於施用單一種類者，為
      加強遏止混合毒品之擴散，爰增訂第3項，規定犯第4條至
      第8條之罪，而有混合2種以上毒品之情形者，加重其刑至
      二分之一。另本項係屬分則之加重，為另一獨立之犯罪型
      態，如其混合2種以上毒品屬不同級別，應依最高級別毒
      品所定之法定刑，並加重其刑至二分之一，例如販賣混合
      第三級及第四級毒品者，依販賣第三級毒品之法定刑處斷
      ，並加重其刑至二分之一；如屬同一級別者，因無從比較
      高低級別，則依各該級別毒品所定之法定刑，加重其刑至
      二分之一，併予敘明。」（毒品危害防制條例第9條第3項
      109年1月15日立法理由參照）。經查，扣案毒品咖啡包60
      包，其中30包鑑定結果含有第三級毒品4-甲基甲基卡西酮
      、甲基-N,N-二甲基卡西酮，係同一包裝內摻雜調合有二
      種以上之毒品，自屬該項所稱之混合二種以上之毒品。
　　2.故核被告所為，係犯毒品危害防制條例第9條第3項、第4
      條第6項、第3項之販賣第三級毒品而混合二種以上之毒品
      未遂罪。
　　3.被告販賣第三級毒品而持有第三級毒品之低度行為，應為
      販賣第三級毒品之高度行為所吸收，不另論罪。
　　4.被告犯販賣第三級毒品而混合二種以上之毒品未遂罪，此
      部分犯罪類型業已變更，成為另一獨立之罪名，已如前述
      ，是起訴意旨認被告所為係犯毒品危害防制條例第4條第6
      項、第3項之販賣第三級毒品未遂罪嫌，容有誤會，雖漏
      未論及構成毒品危害防制條例第9條第3項之罪，惟其基本
      事實相同，且經本院於審理程序時一併告知法條及罪名（
      見院卷第93頁），對其刑事辯護防禦權並不生不利影響，
      本院自仍應予以審理，附此敘明。　
（二）刑之減輕事由：
    1.被告販賣第三級毒品而混合二種以上之毒品未遂罪，依前
      揭說明，應依毒品危害防制條例第9條第3項規定，適用販
      賣第三級毒品之法定刑處斷，並加重其刑。
　　2.被告已著手於販賣第三級毒品而混合二種以上之毒品犯罪
      行為之實行而不遂，為未遂犯，爰依刑法第25條第2項規
      定，按既遂犯之刑減輕其刑。
    3.被告就其所犯上開販賣第三級毒品而混合二種以上之毒品
      犯行，於偵查及審理中均已自白犯罪，業如前述，爰依毒
      品危害防制條例第17條第2項規定減輕其刑。
　　4.按毒品危害防制條例第17條第1項規定，供出毒品來源，
      因而查獲其他正犯或共犯者，減輕或免除其刑。所謂供出
      毒品來源，係指犯罪行為人供出毒品來源之人，或與其具
      有共同正犯、共犯（教唆犯、幫助犯）關係之毒品由來之
      人，使調查或偵查犯罪之公務員得據以對之發動調查或偵
      查程序，並因此而確實查獲其人、其犯行者，始足該當（
      最高法院110年度台上字第4641號判決意旨參照）。被告
      於警詢及偵訊中供出本案毒品之來源係「傑哥」亦即陳世
      峰等語（見偵二卷第5-8、40-41頁），警方因而查獲陳世
      峰並經檢察官起訴，此有臺灣新北地方檢察署檢察官111
      年度偵字第1541、1683號起訴書、中壢分局職務報告、桃
      園市政府警察局中壢分局刑事案件報告書在卷可稽（見院
      卷第83-87、101-109頁），依前揭說明，可認被告此部分
      有毒品危害防制條例第17條第1項規定之適用，而予以減
      刑，並依法遞減之。又被告為主要販毒者並獲取利益，雖
      供出毒品來源並協助偵查機關追查，然依其犯罪情節，尚
      無免除其刑之必要，併此敘明。
　　5.被告有上開加重以及複數減輕事由，依刑法第70條、第71
      條之規定，先加後減其刑，並遞減之。
（三）量刑部分：
    1.爰以行為人之責任為基礎，審酌被告無視於國家防制毒品
      危害之禁令，竟意圖營利販賣第三級毒品未遂，戕害國民
      健康及社會秩序，應予以非難，兼衡其並無前科，素行尚
      可，有臺灣高等法院被告前案紀錄表1份可參（見本院卷
      第13頁），學歷為國中畢業，前曾從事餐飲業、攤販、酒
      店少爺等工作，月收入約5至6萬，未婚無子女，需扶養母
      親等生活狀況（見本院卷第64頁），並斟酌其本案犯罪之
      動機、目的、手段、犯罪後始終坦承犯行之態度等一切情
      狀，量處如主文所示之刑，以資懲儆。
    2.緩刑：
　　  查被告前未曾因故意犯罪受有期徒刑以上刑之宣告，此有
      臺灣高等法院被告前案紀錄表1份存卷可稽（見院卷第13
      頁），並考量犯後始終坦承犯行，有悔悟之心，信其經此
      偵審教訓，應知警惕，尚無立即使其執行刑期之必要，認
      所宣告之刑以暫不執行為適當，爰依刑法第74條第1項第1
      款規定宣告緩刑4年，以利自新。另為避免其心存僥倖，
      能深切記取教訓以建立尊重法治之正確觀念，爰併依刑法
      第74條第2項第5款、第8款之規定，諭知其應於緩刑期間
      內依檢察官指定之政府機關、政府機構、行政法人、社區
      或其他符合公益目的之機構或團體，提供150小時之義務
      勞務，並接受4場次之法治教育課程，且依刑法第93條第1
      項第2款規定，應於緩刑期間付保護管束，以觀後效。如
      有違反上述緩刑負擔而情節重大者，而有執行刑罰之必要
      ，依刑法第75條之1第1項第4款規定，得為撤銷緩刑宣告
      事由，附此敘明。
三、沒收部分：
（一）扣案毒品咖啡包60包，其中30包檢出第三級毒品4-甲基甲
      基卡西酮、甲基-N,N-二甲基卡西酮等成分，另30包檢出
      第三級毒品4-甲基甲基卡西酮成分，均為違禁物，為被告
      本案販賣第三級毒品之物及預備販賣之第三級毒品，此經
      被告供陳明確（見院卷第61頁），不問屬於犯罪行為人與
      否，依刑法第38條第1項規定沒收之。
（二）查扣案之廠牌IPH0NE XS之行動電話（門號0000000000號
      ）1支，係被告用以聯繫買家、為本案所犯販賣第三級毒
      品犯行所用之物，業據其供述在卷（見院卷第64頁），為
      犯罪所用之物，不問屬於犯罪行為人與否，應依毒品危害
      防制條例第19條第1項之規定宣告沒收。
據上論斷，應依刑事訴訟法第299條第1項前段，判決如主文。
本案經檢察官乙○○提起公訴，檢察官王凌亞到庭執行職務。
中　　華　　民　　國　　111 　年　　8 　　月　　4 　　日
                  刑事第十庭  審判長法  官  謝梨敏

                                    法　官　黃秀敏

                                    法　官　謝茵絜
上列正本證明與原本無異。
如不服本判決，應於判決送達後20日內敘明上訴理由，向本院提
出上訴狀 (應附繕本) ，上訴於臺灣高等法院。其未敘述上訴理
由者，應於上訴期間屆滿後20日內向本院補提理由書「切勿逕送
上級法院」。
                                    書記官  王昱平
中　　華　　民　　國　　111 　年　　8 　　月　　5 　　日
附錄本判決論罪之法律條文：
毒品危害防制條例第4條。
製造、運輸、販賣第一級毒品者，處死刑或無期徒刑；處無期徒
刑者，得併科新臺幣 3 千萬元以下罰金。
製造、運輸、販賣第二級毒品者，處無期徒刑或 10 年以上有期
徒刑，得併科新臺幣 1 千 5 百萬元以下罰金。
製造、運輸、販賣第三級毒品者，處 7 年以上有期徒刑，得併
科新臺幣 1 千萬元以下罰金。
製造、運輸、販賣第四級毒品者，處 5 年以上 12 年以下有期
徒刑，得併科新臺幣 5 百萬元以下罰金。
製造、運輸、販賣專供製造或施用毒品之器具者，處 1 年以上
7 年以下有期徒刑，得併科新臺幣 1 百 50 萬元以下罰金。
前五項之未遂犯罰之。
毒品危害防制條例第9條
成年人對未成年人販賣毒品或犯前三條之罪者，依各該條項規定
加重其刑至二分之一。
明知為懷胎婦女而對之販賣毒品或犯前三條之罪者，亦同。
犯前五條之罪而混合二種以上之毒品者，適用其中最高級別毒品
之法定刑，並加重其刑至二分之一。
附表
編號 扣案物品 鑑定書及鑑定結果 毛重、淨重、使用量 備註  1 編號1至30號之黑/紅色外包裝共30包  內政部警政署刑事警察局110年10月8日刑鑑字第1100069150號鑑定書，檢出第三級毒品4-甲基甲基卡西酮、以及微量第三級毒品甲基-N,N-二甲基卡西酮 驗前總毛重157.36公克（包裝總重約32.58公克），驗前總淨重124.78公克，取用1.19公克鑑定用罄 偵二卷第48頁正面  2 編號31至60號之淡褐色外包裝共30包 內政部警政署刑事警察局110年10月8日刑鑑字第1100069150號鑑定書，檢出第三級毒品4-甲基甲基卡西酮 驗前總毛重151.18公克（包裝總重約28.38公克），驗前總淨重122.80公克，取用1.22公克鑑定用罄 偵二卷第48頁反面